【裁判字號】    99,簡上,571
【裁判日期】    990805
【裁判案由】    詐欺
【裁判全文】
臺灣板橋地方法院刑事判決             99年度簡上字第571號
上  訴  人  臺灣板橋地方法院檢察署檢察官
即  被  告  甲○○
上列上訴人因詐欺案件，不服本院中華民國99年4 月30日99年度
簡字第3550號第一審刑事簡易判決（聲請簡易判決處刑案號：99
年度偵字第2603號），提起上訴，本院管轄之第二審合議庭判決
如下：
    主      文
上訴駁回。
甲○○緩刑貳年。甲○○並應依如附表所示之給付方式向夏靜鈴
給付如附表所示之金額。
    事實及理由
一、本案經本院管轄第二審之合議庭審理結果，認原審以上訴人
    即被告甲○○犯刑法第30條第1 項前段、第339 條第1 項之
    幫助詐欺取財罪，判處拘役30日，如易科罰金，以新臺幣（
    下同）1 千元折算1 日，經核其認事用法及量刑均無違法或
    不當，應予維持，並引用原審刑事簡易判決記載之事實、證
    據及理由如附件。
二、檢察官依循被害人夏靜鈴之請求提起本件上訴意旨略以：原
    審未考量被害人遭詐騙金額高達78,000元，就被告之幫助詐
    欺行為，僅量處拘役30日，顯然過輕等語。另被告提起本件
    上訴意旨略以：伊願坦承犯行，當時係求職心切，致將個人
    帳戶之提款卡與密碼交付詐欺集團成員使用，因此對被害人
    深感抱歉，希能有所補償，另請鈞院審酌伊素行良好，且無
    前科，給予自新機會等語。
三、經查，檢察官雖就原審法院適法範圍裁量權之行使為爭執，
    惟原審量定刑期，已審酌各種犯罪情狀，並未逾越客觀上之
    適當性、相當性及必要性之比例原則，檢察官就此部份提起
    上訴，請求改判，難認為有理由，應予駁回。另查被告前未
    曾因故意犯罪受有期徒刑以上刑之宣告，此有臺灣高等法院
    被告前案紀錄表乙份在卷可參，於本案中因一時失察，致罹
    刑典，惟被告於本院審理時已坦承犯行，且積極表示欲與被
    害人商談和解並賠償之意願，本院認其歷經此次偵審程序與
    科刑教訓後，應知警惕而無再犯之虞，前述對其所宣告之刑
    ，應以暫不執行為適當，爰依刑法第74條第1 項第1 款之規
    定，併予宣告緩刑2 年，以啟自新。末按緩刑宣告，得斟酌
    情形，命犯罪行為人向被害人支付相當數額之財產或非財產
    上之損害賠償，刑法第74條第2 項第3 款定有明文，查被告
    於本院審理中同意以主文即如附表所示之付款方式賠償被害
    人之損害，本院斟酌上述各項情狀後，認於被告緩刑期間課
    予前述負擔，乃為適當，爰併予宣告之。
據上論斷，應依刑事訴訟法第455 條之1 第1 項、第3 項、第36
4 條、第368 條、第373 條，刑法第74條第1 項第1 款、第2 項
第3 款，判決如主文。
本案經檢察官蘇振文到庭執行職務。
中    華    民    國    99    年    8     月    5     日
                  刑事第六庭  審判長法  官  胡堅勤
                                    法  官  林家賢
                                    法  官  盧軍傑
上列正本證明與原本無異。
不得上訴。
                                    書記官  周玉茹
中    華    民    國    99    年    8     月    6     日
附表：
┌────────────────────────────────────────────────┐
│附表：99年度簡上字第571號                                                                       │
├────┬─────────┬─────────────────────────────────┤
│給付對象│給付金額（新臺幣）│                              給付方式                            │
├────┼─────────┼─────────────────────────────────┤
│夏靜鈴  │30,000元          │自民國99年9 月5 日起，每月一期，分三期，於每月5 日各給付10,000元，│
│        │                  │至全部金額清償完畢為止，如有一期不履行，視為全部到期。            │
│        │                  │                                                                  │
│        │                  │匯款銀行：國泰世華銀行東台中分行                                  │
│        │                  │帳    號：000-00-000000-0                                         │
│        │                  │戶    名：夏靜鈴                                                  │
└────┴─────────┴─────────────────────────────────┘
附件：

司法院資訊處製作；財團法人民間司法改革基金會備份。
